【裁判字號】    97,易,2978
【裁判日期】    980325
【裁判案由】    違反著作權法
【裁判全文】
臺灣臺北地方法院刑事判決              97年度易字第2978號
公  訴  人  臺灣臺北地方法院檢察署檢察官
被      告  全球數碼科技股份有限公司
兼  代表人  甲○○
選任辯護人  尤伯祥律師
            陳鎮宏律師
            陳怡杏律師
被      告  丙○○
            己○○
            丁○○
            庚○○
上四人共同
選任辯護人  張澤平律師
被      告  達霖數位股份有限公司
代  表  人  陳宜斌
被      告  乙○○
上二人共同
選任辦護人  林鴻文律師
被      告  戊○○
選任辯護人  高進發律師
上列被告等因違反著作權法案件，經檢察官提起公訴（96年度偵
字第1525、13015號、97年度偵字第11654號），本院判決如下：
    主  文
本件公訴不受理。
    理  由
一、公訴意旨略以：(一)被告甲○○係全球數碼科技股份有限公司
    （址設臺北市中山區○○○路○段25號9樓，下稱全球數碼公
    司）負責人，被告乙○○係該公司董事兼總經理、被告丙○○（亦為全球數碼公司之董事）、被告己○○係該公司電腦
    工程師，被告丁○○為社群內容部經理，被告庚○○則係客
    服部專員，均實際參與執行全球數碼公司之業務並為主管。
    而全球數碼公司係以經營「ezPeer」網站（網址http://
    www.ezpeer.com）為主要業務，於民國（下同）90年間，被
    告甲○○指示被告丙○○撰寫「ezPeer」電腦程式《P2P屬
    於點對點對等連結電腦架構（即Peer to Peer），為一種可
    以讓使用者直接存取網際網路上其他電腦中檔案之一種「資
    料共享（Distributed File Sharing）」模式檔案分享應用
    軟體》，放置在全球數碼公司所管理之「ezPeer」網站上，
    供不特定人下載執行並予安裝後，該軟體會在安裝程式之個
    人電腦磁碟機內，執行「ezPeer」電腦程式點對點檔案分享
    應用軟體，並創建「ezPeer」程式捷徑，及於C磁碟機內預
    設「My Share」之資料夾（此預設值在安裝時容許會員變更
    磁碟機路徑及資料夾名稱，且在Windows98環境中，若為其
    他作業系統如Windows XP則在系統預設使用者名稱資料夾之
    路徑中建立分享資料夾）。會員只需於個人電腦桌面上點選
    前開捷徑，或指定該程式執行路徑，即自動經由網際網路連
    結至「ezPeer」網站主頁面，及會員登錄主機伺服器，經輸
    入會員帳號及密碼由主機驗證通過後，即可使用「ezPeer」
    分享平台所提供之檔案搜尋及下載功能。會員只需輸入關鍵
    字，即可經由個人電腦上傳該資訊至全球數碼公司管理之檔
    名索引伺服器主機，搜尋正處於連線狀態會員個人電腦程式
    預設之「My Share」資料夾或另設之分享資料夾內，已儲存
    供他會員下載之檔案存取路徑、特定網路IP位址及內容，再
    由會員以滑鼠點選前開檔名伺服器主機所提供之符合關鍵字
    檔案分享畫面所顯示之各已連線會員電腦中之檔案名稱後，
    即可與提供檔案會員直接建立連線下載重製該檔案，而全球
    數碼公司即藉此向會員收取每月新臺幣（下同）100元之會
    費而營利。(二)被告甲○○、乙○○、丙○○、己○○、丁○○、庚○○等人，明知全球數碼公司係以提供「ezPeeer」
    電腦程式招收會員加入並收取會費為業，而會員加入之主要
    目的係為下載檔案，可預見會員付費目的可能為大量重製或
    公開傳輸侵害他人著作權之音樂或視聽著作，不思積極防堵
    會員違法重製或公開傳輸侵害他人著作財產權或散布侵害著
    作財產權之重製物行為，竟意圖營利，明知如附件所示之卡
    通、影集或電影，分係如附表所示美商迪士尼企業股份有限
    公司（下稱迪士尼公司）、美商華納兄弟娛樂公司（下稱華
    納公司）、美商廿世紀福斯影片股份有限公司（下稱福斯公
    司）、美商環球影片製作有限責任合夥（下稱環球影片合夥
    ）、美商哥倫比亞影片股份有限公司（下稱哥倫比亞公司）
    、美商新線製作股份有限公司（下稱新線公司）及美商派拉
    蒙影片股份有限公司（下稱派拉蒙公司）等，享有著作財產
    權之視聽著作，任何人未經前開公司同意或授權，不得擅自
    重製、公開傳輸或散布侵害其著作財產權之物。竟共同基於
    牟利犯意，推由被告甲○○、乙○○等負責指示行銷及推廣
    ；被告丙○○負責設計「ezPeer」電腦程式架構、會員認證
    及相關連結；被告己○○負責架設主機伺服器及設備硬體維
    護；被告丁○○負責網頁內容設計配置；由被告庚○○負責
    會員服務及客訴問題解決之分工方式，於「ezPeer」網站首
    頁設置「遊戲」、「娛樂」、「合作音樂網站」及「合作影
    片網站」等點選欄位，並於「娛樂」分類選項之「卡漫映像
    」、「挖趣戲劇」選項下，由被告丁○○利用被告丙○○撰
    寫之後臺介面（指網頁串接後方提供資料庫內容伺服器之相
    關程式）程式，分別於不詳時間，依前開分類上傳如附件所
    示各卡通、影集之圖片、劇情概要、中英文片名及演員名稱
    等資料至各該頁面。會員於瀏覽該頁面後，只需點選該卡通
    或影集名稱，即自動將該名稱複製至「ezPeer」搜尋列內，
    會員只須再點選「GO」（即啟動），即執行「ezPeer」電腦
    程式搜尋該卡通或影片檔案之功能，經由「ezPeer」檔名伺
    服器主機，搜尋處於連線狀態會員個人電腦程式預設之「My
    Share」（或其他檔案路徑）分享資料夾內，或另設之分享
    資料夾內，已違法重製供他會員公開傳輸下載之同名稱檔案
    及該檔案存取路徑、特定網路IP位址，再由會員以滑鼠點選
    前開伺服器主機提供之檔案分享畫面所顯示檔案名稱後，搜
    尋會員即可與提供檔案會員直接建立連線下載並同時公開傳
    輸附件所示卡通及影集檔案。另於94年7月8日某時許，渠等
    承前開不法犯意，先由被告甲○○委由真實姓名年籍不詳之
    人，申請使用http://www.heymovie.com網址，隨後交由被
    告己○○設定對應IP位址後，即交由被告丁○○架設名為「
    98看電影」之網站，該網站內容主要分為「熱映當中」、「
    二輪電影」及「電影榜單」三大類選項，其中「熱映當中」
    為現上檔之電影清單；而「二輪電影」中，則可以片名字數
    及類型為條件搜尋符合條件之電影名稱；另「電影榜單」中
    ，則依序分為熱門院線片、全美電影票房、百視達租片榜、
    亞藝租片榜，該內容（含附件所示電影）均係由被告丁○○
    整理電影海報圖片、劇情概要、中英文片名及演員名稱等資
    料上傳並隨時更新。會員於各該網頁點選搜尋所得清單或排
    行榜所列電影名稱時，即啟動「ezPeer」電腦程式，並將點
    選之電影名稱自動鍵入「ezPeer」搜尋列中，會員只需點選
    「GO」即執行搜尋該電影檔案之功能，經由「ezPeer」檔名
    伺服器主機，搜尋正處於連線狀態會員個人電腦程式預設之
    「My Share」（或其他檔案路徑）分享資料夾內，已違法重
    製供他會員公開傳輸下載之同名稱檔案及該檔案存取路徑、
    特定網路IP位址，再由會員以滑鼠點選由前開伺服器主機所
    提供之檔案分享畫面所顯示之各已連線會員電腦中之檔案名
    稱後，即可與提供檔案會員直接建立連線下載並公開傳輸所
    示電影檔案。另承前開犯意聯絡，於「ezPeer」網站首頁前
    開「合作影片網站」設定連結至「98看電影」網站，使「
    ezPeer」會員於首頁點選「合作影片網站」選項後，即可連
    結至「98看電影」網站，便利會員由「98看電影」網站上，
    使用「ezPeer」電腦程式下載重製、散布及公開傳輸侵害前
    開公司視聽著作財產權之電影。然被告全球數碼公司及被告
    甲○○前因「ezPeer」會員顏盟凱、顏坤記、陳浩軒、周洪
    舜等人未經同意或授權，使用「ezPeer」電腦程式違法重製
    、散布及公開傳輸滾石國際音樂股份有限公司、華納國際音
    樂股份有限公司、上華國際企業股份有限公司等公司享有著
    作財產權之音樂著作，經臺灣士林地方法院以91年度偵字第
    10786號、92年度偵字第4559號案件，於92年12月4日提起公
    訴。嗣該公司與財團法人國際唱片業交流基金會（簡稱IFPI
    ）達成協議，以另成立公司經授權經營線上音樂下載業務之
    方式和解，故即尋被告己○○擔任董事之易力貝斯有限公司
    ，於95年1月16日改組並更名為達霖數位股份有限公司（現
    址設臺北市○○區○○街16之5號7樓，下稱達霖公司），經
    營前開基金會授權重製、公開傳輸之數位音樂下載服務，並
    將該網站命名為「ezPeer+」（ezPeer plus），而被告全球
    數碼公司並將「ezPeer」網站首頁之「合作音樂網站」連結
    刪除，並於「ezPeer」首頁廣告鼓吹加入「ezPeer+」會員
    。(三)嗣被告乙○○自95年6月28日起登記擔任達霖公司負責
    人，而被告丙○○、己○○、丁○○及庚○○等人亦均轉往
    被告達霖公司擔任同性質工作。被告達霖公司並接收被告全
    球數碼公司所有生財器具、設備（包含伺服器電腦主機、辦
    公用品、電腦相關網路設備及客服電話00000000號等）及會
    員資料。而被告乙○○前擔任被告全球數碼公司之總經理，
    明知「ezPeer」網站侵害他人著作財產權之行為，於擔任被
    告達霖公司負責人後，非但未關閉或停止「ezPeer」網站或
    前開重製及公開傳輸影片之功能，反而與被告丙○○、己○○、丁○○及庚○○等人出於共同犯意，由被告丙○○負責
    軟體編寫、被告己○○負責機房維護與設定、被告丁○○負
    責網頁設計而被告庚○○則負責「ezPeer」會員客服之分工
    ，將被告達霖公司於數位聯合電信股份有限公司（址設臺北
    市○○區○○路220號）代管之伺服器主機（IP位址分別為
    203.73. 24.75；203.73.24.108；203.73.24.111；203.73.
    24.117；203.74.24.123）提供予全球數碼公司「ezPeer」
    網站繼續使用，並於「ezPeer+」網站之客服中心網頁架設
    至「ezPeer」網站之連結，使「ezPeer」網站得供會員繼續
    使用前述功能。嗣財團法人電影及錄影著作保護基金會人員
    發現被告甲○○、乙○○、丙○○、己○○、丁○○、庚○○與「ezPeer」會員陳盈泰（另經臺灣臺北地方法院檢察署
    檢察官處分緩起訴期滿簽結）、被告戊○○共同基於犯意聯
    絡，由陳盈泰於95年10月19日上午7時33分許，在臺北縣樹
    林市○○街○段20巷38號1樓住處，經由網際網路連結至「
    ezPeer」伺服器主機，使用「ezPeer」電腦程式，擅自公開
    傳輸侵害福斯公司擁有之「X戰警3-最後戰役」視聽著作財
    產權，並重製於其個人電腦分享資料夾內，供其他會員下載
    而散布侵害前開著作財產權之重製物。另被告戊○○於95年
    10月30日下午4時47分許，在臺北市○○區○○路2段184號6
    樓住處，利用其不知情之父親邱俊杰所申請之中華電信ADSL
    ，經由網際網路連結至「ezPeer」伺服器主機，使用「
    ezPeer」電腦程式，擅自公開傳輸侵害華納公司擁之「超人
    再起」視聽著作財產權，並重製於其個人電腦分享資料夾內
    ，供其他會員下載而散布侵害該著作財產權之重製物。經迪
    士尼公司、華納公司、福斯公司、環球影片、哥倫比亞公司
    、新線公司及派拉蒙公司報警處理後，於95年11月14日及
    96年6月5日分別查獲。並扣得被告達霖公司所有伺服器主機
    4台、電腦主機1台。因認被告甲○○、乙○○、丙○○、己○○、丁○○、庚○○、戊○○等人所為，均係違反著作權
    法第91條第1項之擅自重製侵害他人著作財產權罪嫌、第91
    條之1第2項之明知係侵害著作財產權之重製物而散布罪嫌及
    第92條之擅自公開傳輸侵害他人著作財產權之罪嫌；被告全
    球數碼公司、達霖數位公司則涉有違反著作權法第101條第1
    項之罪嫌云云。
二、按告訴乃論之罪未經合法告訴者，應諭知不受理之判決；刑
    事訴訟法第303條第3款定有明文；又犯罪之被害人得為告訴
    ，固為刑事訴訟法第232條所明定，但此之所謂犯罪之被害
    人，係指因犯罪而直接受損害之人而言，其間接或附帶受害
    之人不與焉。再者，刑事訴訟法上所稱之告訴，凡犯罪之被
    害人，或法律規定其他有告訴權之人，以被害之事實，報告
    偵查機關，請求追訴之行為，均屬之；而法律關於告訴之規
    定，旨在保護被害人之利益，為達此目的，自應許告訴人委
    託他人以書狀或言詞代為告訴。惟告訴權係因犯罪而取得，
    故告訴之代理，具有特定代理之性質，故其代理權之授與，
    應在犯罪事實發生後，且應對特定案件為之，如為事前概括
    之委任，其告訴並非合法（最高法院79年度台非字第98號判
    決意旨參照）。
三、經查：依公訴人起訴書犯罪事實欄所載，本件被告甲○○、
    丙○○、己○○、丁○○、庚○○、陳宜斌、吳宜霖、戊○○等之犯罪事實，均係自95年10月19日起至96年6月5日止。
    惟本件卷附如附表所示之告訴人等授權委任書，係分別於如
    附表所示之時間書立，且依該等法人之委任狀之授權內容可
    知，告訴人等對對告訴代理人之告訴代理權之授與，顯均係
    在本件犯罪事實發生前即預為概括委任甚明。至公訴人主張
    已指明特定被告或特定犯罪事實之刑事委任狀，於告訴代理
    人95年11月7日告訴狀所附之3份中文刑事委任狀影本，僅有
    告訴人華納、福斯、派拉蒙等3家公司之用印（參96年度偵
    字第1525號偵查卷(一)第160至162頁），且僅指明被告全球數
    碼公司及甲○○等2人；另7份中文刑事委任狀正本，係於告
    訴代理人提出刑事告訴狀之6個月後之96年5月9日，於刑事
    告訴狀(一)以附件18方式補具（參96年度偵字第1525號偵查卷
    (二)第116至122頁），且此7份中文委任狀，亦係告訴代理人
    基於前開概括授權之英文委任狀，而代行蓋章補具，並非告
    訴人等就具體犯罪事實，重新授權補正。惟告訴代理人亦未
    提出其他關於其委任狀所列之公司確有授權告訴代理人代表
    公司，針對特定犯罪事實及被告提出告訴之委任之書證等相
    關證據資料供本院判斷，而上開文件資料並非無法自告訴人
    等取得，尤以告訴代理人既受委任，本案告訴權既有疑問，
    自應由委任之外國公司出具授權委任狀所列代表人之文件證
    明以釋疑，然告訴代理人迄今並未提出，顯難僅依前開委任
    狀即認定所列代表人有代表該等告訴人公司之權利。是本件
    依現有證據資料，應認為告訴不合法，即未經合法告訴。
四、綜上所述，本件既未經合法告訴，自應依刑事訴訟法第303
    條第3款、第307條之規定為不受理判決。
中    華    民    國    98    年    3     月    25    日
                  刑事第十二庭  法  官  曾正龍
以上正本證明與原本無異
如不服本判決應於收受送達後10日內向本院提出上訴書狀，並應
敘述具體理由；其未敘述上訴理由者，應於上訴期間屆滿後20日
內向本院補提理由書（均須按他造當事人之人數附繕本）「切勿
逕送上級法院」。告訴人或被害人如對於本判決不服者，應具備
理由請求檢察官上訴，其上訴期間之計算係以檢察官收受判決正
本之日期為準。
                                書記官  彭自青
中    華    民    國    98    年    3     月    25    日
附表
┌─┬───────┬────┬────┬──┬──┬──────────────────┐
│編│告訴人英文名稱│告訴人中│簽署委任│在臺│委任│委任狀（中譯本）內容                │
│號│              │文名稱及│狀之法定│認許│狀簽│                                    │
│  │              │簡稱    │代理人  │    │發日│                                    │
├─┼───────┼────┼────┼──┼──┼──────────────────┤
│ 1│DISNEY        │美商迪士│MARY B. │無  │94年│本人瑪麗‧弗喜兒，係美國公民（持用編│
│  │ENTERPRISES   │尼企業股│FOSSIER │    │12月│號000000000號護照）址設於美國加州勃 │
│  │INC.          │份有限公│瑪麗‧  │    │20日│班市南布那維斯塔街500號。茲此表明及 │
│  │              │司（迪士│弗喜兒  │    │    │授權如下事項：                      │
│  │              │尼公司）│        │    │    │1.以下所示印鑑確為本人代表美商迪士尼│
│  │              │        │        │    │    │  企業股份有限公司為法定代理人於中華│
│  │              │        │        │    │    │  民國用以授權法律訴訟之印鑑章。    │
│  │              │        │        │    │    │2.本人茲此委任財團法人電影及錄影著作│
│  │              │        │        │    │    │  保護基金會之楊泰順先生、施育霖先生│
│  │              │        │        │    │    │  ，址設：臺北市○○街156號5樓，為本│
│  │              │        │        │    │    │  人之代理人。代理人得代理本人 (a)使│
│  │              │        │        │    │    │  用該印鑑章製作致警察機構、檢察署、│
│  │              │        │        │    │    │  法院及其他中華民國境內各有關單位之│
│  │              │        │        │    │    │  委任狀用以授權複代理人進行保護迪士│
│  │              │        │        │    │    │  尼公司之著作權及其他智慧財產權之民│
│  │              │        │        │    │    │  、刑事訴訟。(b)使用該印鑑章製作委 │
│  │              │        │        │    │    │  任狀證明楊泰順先生、施育霖先生確係│
│  │              │        │        │    │    │  由迪士尼公司授權請求警察及其他公務│
│  │              │        │        │    │    │  人員搜索及扣押侵害著作權之物品並起│
│  │              │        │        │    │    │  訴侵權行為人。(c)使用該印鑑章製作 │
│  │              │        │        │    │    │  告訴狀、自訴狀、陳明理由狀及其他為│
│  │              │        │        │    │    │  保護迪士尼公司著作權及其他智慧財產│
│  │              │        │        │    │    │  權而須向警察機構、檢察署及法院所提│
│  │              │        │        │    │    │  出之各式文書。                    │
│  │              │        │        │    │    │3.本公司將另行指明被告之姓名以授權代│
│  │              │        │        │    │    │  理人製作前述2. (a)(b)(c)各項所敘之│
│  │              │        │        │    │    │  文書。                            │
├─┼───────┼────┼────┼──┼──┼──────────────────┤
│ 2│WARNER BROS.  │美商華納│DAVID   │無  │94年│美商華納兄弟娛樂公司，係依美國德拉瓦│
│  │ENTERTAINMENT │兄弟娛樂│KAPLAN  │    │12月│州法律組織設立並存續之公司。主事務所│
│  │INC.          │公司（華│大衛‧  │    │16日│設於美國加州勃班市○○○道4000號。茲│
│  │              │納公司）│凱普蘭  │    │    │此證明以下所示之印鑑確係本公司於中華│
│  │              │        │        │    │    │民國授權代表本公司進行法律訴訟之印鑑│
│  │              │        │        │    │    │章：                                │
│  │              │        │        │    │    │1.以下所示印鑑確為本公司用以授權法律│
│  │              │        │        │    │    │  訴訟之印鑑章。                    │
│  │              │        │        │    │    │2.本公司茲此委任財團法人電影及錄影著│
│  │              │        │        │    │    │  作保護基金會之楊泰順先生、施育霖先│
│  │              │        │        │    │    │  生，址設：臺北市○○街156號5樓，為│
│  │              │        │        │    │    │  本公司之代理人。代理人得代理本公司│
│  │              │        │        │    │    │  (a)使用該印鑑章製作致警察機構、檢 │
│  │              │        │        │    │    │  察署、法院及其他中華民國境內各有關│
│  │              │        │        │    │    │  單位之委任狀用以授權複代理人進行保│
│  │              │        │        │    │    │  護本公司之著作權及其他智慧財產權之│
│  │              │        │        │    │    │  民、刑事訴訟。(b)使用該印鑑章製作 │
│  │              │        │        │    │    │  委任狀證明楊泰順先生、施育霖先生確│
│  │              │        │        │    │    │  係由本公司授權請求警察及其他公務人│
│  │              │        │        │    │    │  員搜索及扣押侵害著作權之物品並起訴│
│  │              │        │        │    │    │  侵權行為人。(c)使用該印鑑章製作告 │
│  │              │        │        │    │    │  訴狀、自訴狀、陳明理由狀及其他為保│
│  │              │        │        │    │    │  護本公司著作權及其他智慧財產權而須│
│  │              │        │        │    │    │  向警察機構、檢察署及法院所提出之各│
│  │              │        │        │    │    │  式文書。                          │
│  │              │        │        │    │    │3.本公司將另行指明被告之姓名以授權代│
│  │              │        │        │    │    │  理人製作前述2. (a)(b)(c)各項所敘之│
│  │              │        │        │    │    │  文書。                            │
├─┼───────┼────┼────┼──┼──┼──────────────────┤
│ 3│TWENTIETH     │美商廿世│RONALD  │有，│94年│本公司，美商廿世紀福斯影片股份有限公│
│  │CENTURY FOX   │紀福斯影│C.      │登記│12月│司，係依美國德拉瓦州法律組織設立並存│
│  │FILM          │片股份有│WHEELER │訴訟│19日│續之公司。主事務所設於美國加州洛杉磯│
│  │CORPORATION   │限公司（│羅納‧  │代理│    │市○市○○路10201號。茲此表明及授權 │
│  │              │福斯公司│惠勒    │人：│    │如下事項：                          │
│  │              │）      │        │涂銘│    │1.以下所示印鑑確為本公司用以授權法律│
│  │              │        │        │    │    │  訴訟之印鑑章。                    │
│  │              │        │        │    │    │2.本公司茲此委任財團法人電影及錄影著│
│  │              │        │        │    │    │  作保護基金會之楊泰順先生、施育霖先│
│  │              │        │        │    │    │  生，址設：臺北市○○街156號5樓，為│
│  │              │        │        │    │    │  本公司之代理人。代理人得代理本公司│
│  │              │        │        │    │    │  (a)使用該印鑑章製作致警察機構、檢 │
│  │              │        │        │    │    │  察署、法院及其他中華民國境內各有關│
│  │              │        │        │    │    │  單位之委任狀用以授權複代理人進行保│
│  │              │        │        │    │    │  護本公司之著作權及其他智慧財產權之│
│  │              │        │        │    │    │  民、刑事訴訟。(b)使用該印鑑章製作 │
│  │              │        │        │    │    │  委任狀證明楊泰順先生、施育霖先生確│
│  │              │        │        │    │    │  係由本公司授權請求警察及其他公務人│
│  │              │        │        │    │    │  員搜索及扣押侵害著作權之物品並起訴│
│  │              │        │        │    │    │  侵權行為人。(c)使用該印鑑章製作告 │
│  │              │        │        │    │    │  訴狀、自訴狀、陳明理由狀及其他為保│
│  │              │        │        │    │    │  護本公司著作權及其他智慧財產權而須│
│  │              │        │        │    │    │  向警察機構、檢察署及法院所提出之各│
│  │              │        │        │    │    │  式文書。                          │
│  │              │        │        │    │    │3.本公司將另行指明被告之姓名以授權代│
│  │              │        │        │    │    │  理人製作前述2. (a)(b)(c)各項所敘之│
│  │              │        │        │    │    │  文書。                            │
├─┼───────┼────┼────┼──┼──┼──────────────────┤
│ 4│UNIVERSAL CITY│美商環球│STEVE   │無  │94年│本公司，美商環球影片有限責任合夥，係│
│  │STUDIOS       │影片製作│THOMAS  │    │12月│依美國德拉瓦州法律組織設立並存續之公│
│  │PRODUCTION    │有限責任│KANG    │    │15日│司。主事務所設於美國加州環球影城市環│
│  │LLLP          │合夥（環│史提夫‧│    │    │球影城廣場100號。茲此表明及授權如下 │
│  │              │球影片合│湯瑪士‧│    │    │事項：                              │
│  │              │夥）    │康格    │    │    │1.以下所示印鑑確為本公司用以授權法律│
│  │              │        │        │    │    │  訴訟之印鑑章。                    │
│  │              │        │        │    │    │2.本公司茲此委任財團法人電影及錄影著│
│  │              │        │        │    │    │  作保護基金會之楊泰順先生、施育霖先│
│  │              │        │        │    │    │  生，址設：臺北市○○街156號5樓，為│
│  │              │        │        │    │    │  本公司之代理人。代理人得代理本公司│
│  │              │        │        │    │    │  (a)使用該印鑑章製作致警察機構、檢 │
│  │              │        │        │    │    │  察署、法院及其他中華民國境內各有關│
│  │              │        │        │    │    │  單位之委任狀用以授權複代理人進行保│
│  │              │        │        │    │    │  護本公司之著作權及其他智慧財產權之│
│  │              │        │        │    │    │  民、刑事訴訟。(b)使用該印鑑章製作 │
│  │              │        │        │    │    │  委任狀證明楊泰順先生、施育霖先生確│
│  │              │        │        │    │    │  係由本公司授權請求警察及其他公務人│
│  │              │        │        │    │    │  員搜索及扣押侵害著作權之物品並起訴│
│  │              │        │        │    │    │  侵權行為人。(c)使用該印鑑章製作告 │
│  │              │        │        │    │    │  訴狀、自訴狀、陳明理由狀及其他為保│
│  │              │        │        │    │    │  護本公司著作權及其他智慧財產權而須│
│  │              │        │        │    │    │  向警察機構、檢察署及法院所提出之各│
│  │              │        │        │    │    │  式文書。                          │
│  │              │        │        │    │    │3.本公司將另行指明被告之姓名以授權代│
│  │              │        │        │    │    │  理人製作前述2. (a)(b)(c)各項所敘之│
│  │              │        │        │    │    │  文書。                            │
├─┼───────┼────┼────┼──┼──┼──────────────────┤
│ 5│COLUMBIA      │美商哥倫│VICKI R.│無  │94年│本公司，美商哥倫比亞影片股份有限公司│
│  │PICTURES      │比亞影片│SOLMON  │    │12月│，係依美國德拉瓦州法律組織設立並存續│
│  │INDUSTRIFS    │股份有限│維琪‧  │    │22日│之公司。主事務所設於美國加州高佛市西│
│  │INC.          │公司（哥│索羅門  │    │    │華盛頓大道10202號。茲此表明及授權如 │
│  │              │倫比亞公│        │    │    │下事項：                            │
│  │              │司）    │        │    │    │1.以下所示印鑑確為本公司用以授權法律│
│  │              │        │        │    │    │  訴訟之印鑑章。                    │
│  │              │        │        │    │    │2.本公司茲此委任財團法人電影及錄影著│
│  │              │        │        │    │    │  作保護基金會之楊泰順先生、施育霖先│
│  │              │        │        │    │    │  生，址設：臺北市○○街156號5樓，為│
│  │              │        │        │    │    │  本公司之代理人。代理人得代理本公司│
│  │              │        │        │    │    │  (a)使用該印鑑章製作致警察機構、檢 │
│  │              │        │        │    │    │  察署、法院及其他中華民國境內各有關│
│  │              │        │        │    │    │  單位之委任狀用以授權複代理人進行保│
│  │              │        │        │    │    │  護本公司之著作權及其他智慧財產權之│
│  │              │        │        │    │    │  民、刑事訴訟。(b)使用該印鑑章製作 │
│  │              │        │        │    │    │  委任狀證明楊泰順先生、施育霖先生確│
│  │              │        │        │    │    │  係由本公司授權請求警察及其他公務人│
│  │              │        │        │    │    │  員搜索及扣押侵害著作權之物品並起訴│
│  │              │        │        │    │    │  侵權行為人。(c)使用該印鑑章製作告 │
│  │              │        │        │    │    │  訴狀、自訴狀、陳明理由狀及其他為保│
│  │              │        │        │    │    │  護本公司著作權及其他智慧財產權而須│
│  │              │        │        │    │    │  向警察機構、檢察署及法院所提出之各│
│  │              │        │        │    │    │  式文書。                          │
│  │              │        │        │    │    │3.本公司將另行指明被告之姓名以授權代│
│  │              │        │        │    │    │  理人製作前述2. (a)(b)(c)各項所敘之│
│  │              │        │        │    │    │  文書。                            │
├─┼───────┼────┼────┼──┼──┼──────────────────┤
│ 6│NEW LINE      │美商新線│ANDREW  │無  │95年│本公司，美商新線製作股份有限公司，係│
│  │PRODUCTIONS   │製作股份│MATTHEWS│    │3月 │依美國加州法律組織設立並存續之公司。│
│  │INC.          │有限公司│安德魯‧│    │8日 │主事務所設於美國加州洛杉磯市北羅勃森│
│  │              │（新線公│馬修    │    │    │大道116號。茲此表明及授權如下事項： │
│  │              │司）    │        │    │    │1.以下所示印鑑確為本公司用以授權法律│
│  │              │        │        │    │    │  訴訟之印鑑章。                    │
│  │              │        │        │    │    │2.本公司茲此委任財團法人電影及錄影著│
│  │              │        │        │    │    │  作保護基金會之楊泰順先生、施育霖先│
│  │              │        │        │    │    │  生，址設：臺北市○○街156號5樓，為│
│  │              │        │        │    │    │  本公司之代理人。代理人得代理本公司│
│  │              │        │        │    │    │  (a)使用該印鑑章製作致警察機構、檢 │
│  │              │        │        │    │    │  察署、法院及其他中華民國境內各有關│
│  │              │        │        │    │    │  單位之委任狀用以授權複代理人進行保│
│  │              │        │        │    │    │  護本公司之著作權及其他智慧財產權之│
│  │              │        │        │    │    │  民、刑事訴訟。(b)使用該印鑑章製作 │
│  │              │        │        │    │    │  委任狀證明楊泰順先生、施育霖先生確│
│  │              │        │        │    │    │  係由本公司授權請求警察及其他公務人│
│  │              │        │        │    │    │  員搜索及扣押侵害著作權之物品並起訴│
│  │              │        │        │    │    │  侵權行為人。(c)使用該印鑑章製作告 │
│  │              │        │        │    │    │  訴狀、自訴狀、陳明理由狀及其他為保│
│  │              │        │        │    │    │  護本公司著作權及其他智慧財產權而須│
│  │              │        │        │    │    │  向警察機構、檢察署及法院所提出之各│
│  │              │        │        │    │    │  式文書。                          │
│  │              │        │        │    │    │3.本公司將另行指明被告之姓名以授權代│
│  │              │        │        │    │    │  理人製作前述2. (a)(b)(c)各項所敘之│
│  │              │        │        │    │    │  文書。                            │
├─┼───────┼────┼────┼──┼──┼──────────────────┤
│ 7│PARAMOUNT     │美商派拉│PAUL D. │無  │94年│美商派拉蒙影片股份有限公司（以下簡稱│
│  │PICTURES      │蒙影片股│SPRINGER│    │12月│本公司），係依美國德拉瓦州法律組織設│
│  │CORPORATION   │份有限公│保羅‧  │    │19日│立並存續之公司。主事務所設於美國加州│
│  │              │司（派拉│史賓格勒│    │    │好萊塢市○○○○道5555號。茲此證明以│
│  │              │蒙公司）│        │    │    │下所示之印鑑確係本公司於中華民國授權│
│  │              │        │        │    │    │代表本公司進行法律訴訟之印鑑章：    │
│  │              │        │        │    │    │1.以下所示印鑑確為本公司用以授權法律│
│  │              │        │        │    │    │  訴訟之印鑑章。                    │
│  │              │        │        │    │    │2.本公司茲此委任財團法人電影及錄影著│
│  │              │        │        │    │    │  作保護基金會之楊泰順先生、施育霖先│
│  │              │        │        │    │    │  生，址設：臺北市○○街156號5樓，為│
│  │              │        │        │    │    │  本公司之代理人。代理人得代理本公司│
│  │              │        │        │    │    │  (a)使用該印鑑章製作致警察機構、檢 │
│  │              │        │        │    │    │  察署、法院及其他中華民國境內各有關│
│  │              │        │        │    │    │  單位之委任狀用以授權複代理人進行保│
│  │              │        │        │    │    │  護本公司之著作權及其他智慧財產權之│
│  │              │        │        │    │    │  民、刑事訴訟。(b)使用該印鑑章製作 │
│  │              │        │        │    │    │  委任狀證明楊泰順先生、施育霖先生確│
│  │              │        │        │    │    │  係由本公司授權請求警察及其他公務人│
│  │              │        │        │    │    │  員搜索及扣押侵害著作權之物品並起訴│
│  │              │        │        │    │    │  侵權行為人。(c)使用該印鑑章製作告 │
│  │              │        │        │    │    │  訴狀、自訴狀、陳明理由狀及其他為保│
│  │              │        │        │    │    │  護本公司著作權及其他智慧財產權而須│
│  │              │        │        │    │    │  向警察機構、檢察署及法院所提出之各│
│  │              │        │        │    │    │  式文書。                          │
│  │              │        │        │    │    │3.本公司將另行指明被告之姓名以授權代│
│  │              │        │        │    │    │  理人製作前述2. (a)(b)(c)各項所敘之│
│  │              │        │        │    │    │  文書。                            │
└─┴───────┴────┴────┴──┴──┴──────────────────┘


司法院資訊處製作；財團法人民間司法改革基金會備份。
